# 是否抵消

提问人：tynxg 时间：2011-01-24 10:14:41
集团在下属酒店消费 是否需要抵消呢？ 在其他酒店也要消费啊！个人认为可以不需要抵消。多指教！

回答人：chenyiwei
回复 楼主 tynxg 的帖子在编制合并报表时，合并集团内各成员企业之间的内部往来和内部交易都是需要抵销的。就你说的情况而言，抵销分录为： 借：营业收入（酒店确认的内部收入） 贷：营业成本（酒店提供的内部服务的成本，可按毛利率倒算） 贷：销售费用或管理费用——业务招待费等（接受服务的企业原先按照酒店的结算价确认为这些费用，现在合并报表层面调整到按成本计量。
）